# 请教陈版主关于转板的相关问题

提问人：veraDddd 时间：2020-06-15 14:56:00
陈版主您好，公司以前在新三板， 2018 年的年报已在股转系统公告了。然后公司在 2019 年在新三板摘牌准备去主板上市，但是 2018 年的数据追溯调整了和之前在中小企业股转系统的公告数据的不一样了，那它上市申报的时候需要做什么特别说明吗，有相关文件吗？

回答人：chenyiwei
1 、鉴于此前的财务数据已在新三板市场上公告过，因此如果申报报表数据与相应年度在新三板市场上公告的数据不一致的，应在申报财务报表中增设“前期差错更正”部分（属于“其他重大事项”的子项）对此予以说明。另外在原始报表和申报报表差异说明中也应予以提示。
2 、建议与股转公司沟通，确定是否仍有必要更正此前在股转系统中已经公告过的相应年份年报数据。